【裁判字號】    90,上易,1411
【裁判日期】    900831
【裁判案由】    竊盜
【裁判全文】
臺灣高等法院高雄分院刑事判決                    九十年度上易字第一四一一號
    上訴人
    即被告    甲○○
右上訴人因竊盜案件，不服臺灣高雄地方法院九十年度易字第一六六五號中華民國九
十年五月卅一日第一審判決（起訴案號：臺灣高雄地方法院檢察署九十年度偵字第七
七六二號），提起上訴，本院判決如左：
      主  文
上訴駁回。
      事  實
一、甲○○曾有違反動產擔保交易法及多次竊盜之犯罪記錄，其於民國（以下同）八
    十四年十月間曾犯竊盜案件，經本院判處有期徒刑七月確定，於八十六年一月三
    十日縮短刑期執行完畢，猶不知悔改，復意圖為自己不法之所有，於九十年四月
    二十日晚上九時三十分許，在高雄市○○區○○路都會公園停車場，以手扳開乙
    ○○停放該處之車牌號碼NMT─209號重機車置物箱，竊取乙○○所有放在置物箱
    內之皮夾一只（內有第一銀行提款卡、身分証、學生証、駕照、行照各一張及現
    金新台幣五十元），得手後，為警盤查而查獲。
二、案經高雄市政府警察局楠梓分局移送台灣高雄地方法院檢察署檢察官偵查起訴。
      理  由
一、右揭事實，業據上訴人甲○○坦承於上述時間地點竊取被害人乙○○所有放在其
    前開機車置物箱內之皮夾一只（內有第一銀行提款卡、身分証、學生証、駕照、
    行照各一張及現金新台幣五十元）等情不諱，核與被害人乙○○於警訊時指述情
    節相符，並有贓物認領保管收據一紙附卷可稽。上訴人甲○○雖另辯稱：係因我
    停車時撞到被害人乙○○之機車，乙○○機車之坐墊因而打開，我見到置物箱內
    有皮夾一只乃取之放在口袋裡云云。然查上訴人甲○○於警訊時供稱伊係用手扳
    開乙○○機車坐墊竊取皮夾等語在卷，其所辯應係避重就輕之語，不足採信，事
    證明確，其犯行堪以認定。
二、核上訴人甲○○所為，係犯刑法第三百二十條第一項之普通竊盜罪。上訴人甲○
    ○於八十四年間曾因竊盜罪經本院判處有期徒刑七月確定，於八十六年一月三十
    日執行完畢之事實，有台灣高等法院被告全國前案記錄表在卷可考，其於上開有
    期徒刑執行完畢後五年以內，再犯有期徒刑以上之本罪，為累犯，應依累犯規定
    加重其刑。
三、原審適用刑法第三百二十條第一項、第四十七條，罰金罰鍰提高標準條例第一條
    前段規定，並審酌上訴人甲○○曾有違反動產擔保交易法及多次竊盜罪記錄，素
    行欠佳，甫於八十六年一月三十日執行完畢，竟不知悔改，復伺機竊取他人財物
    ，雖竊取之財物價值微薄，然仍危害社會治安，其犯後已坦承竊盜行為，態度尚
    非不佳等一切情狀，量處有期徒刑七月。經核原判決認事用法並無不合，量刑亦
    屬適當，上訴人甲○○上訴指摘原判決量刑過重，為無理由，應予駁回。
據上論結，應依刑事訴訟法第三百六十八條，判決如主文。
本案經檢察官鄭文貴到庭執行職務。
中    華    民    國      九十      年       八       月      三十一    日
                              臺灣高等法院高雄分院刑事第八庭
                                  審判長法官  郭雅美
                                        法官  莊飛宗
                                        法官  張盛喜
右正本證明與原本無異。
不得上訴。
                                      書記官  魏文常
中    華    民    國      九十      年       九       月        四      日
附錄本判決論罪科刑法條：
刑法第三百二十條：
  意圖為自己或第三人不法之所有，而竊取他人之動產者，為竊盜罪，處五年以下有
  期徒刑、拘役或五百元以下罰金。
  意圖為自己或第三人不法之利益，而竊佔他人之不動產者，依前項之規定處斷。
  前二項之未遂犯罰之。
                                                                        ｋ


司法院資訊處製作；財團法人民間司法改革基金會備份。
